【裁判字號】    95,易,1597
【裁判日期】    950929
【裁判案由】    毒品危害防制條例
【裁判全文】
臺灣板橋地方法院刑事判決              95年度易字第1597號
公  訴  人  臺灣板橋地方法院檢察署檢察官
被      告  甲○○
上列被告因違反毒品危害防制條例案件，經檢察官提起公訴〔９
５年度毒偵字第４４５１號〕。本院合議庭評決由受命法官獨任
進行簡式審判程序。茲判決如下：
    主  文
甲○○施用第貳級毒品，處有期徒刑肆月，如易科罰金，以銀元
參佰元折算壹日。
扣案如附表壹所示物物品，均沒收。
    事  實
壹、甲○○前於〔一〕民國〔下同〕９２年間，因施用毒品案〔
    臺灣桃園地方法院檢察署９２年度毒偵緝字第５９號〕，經
    法院裁定送勒戒處所觀察、勒戒後，認無繼續施用毒品之傾
    向，於９２年２月１９日出勒戒所，復經臺灣桃園地方法院
    檢察署檢察官以９２年度毒偵字第５９號處分不起訴。〔二
    〕９４年間，因違反家庭暴力防治法案〔臺灣板橋地方法院
    檢察署９４年度偵字第１６１８６號〕，經本院判處有期徒
    刑肆月，如易科罰金，以參佰元折算壹日，業於９５年７月
    １０日確定。
貳、甲○○未見悔悟，於前述壹─〔一〕所示觀察、勒戒執行完
    畢釋放後，伍年內，復基於施用第貳級毒品安非他命之犯意
    ，於９５年６月２３日晚上〔起訴書略載為９５年６月２５
    日為警採尿前９６小時內某時〕，在臺北縣三峽鎮○○路１
    ７６號１０樓之１，施用第貳級毒品安非他命壹次；嗣於９
    ５年６月２５日１０時許，在臺北縣三峽鎮○○路１７６號
    １０樓之１，經警查獲，並扣得附表壹所示甲○○所有供其
    施用安非他命所用之物。
參、案經臺北縣政府警察局三峽分局報告臺灣板橋地方法院檢察
    署檢察官偵查起訴。
    理  由
壹、上揭事實，據被告坦承不諱〔參見本院準備程序筆錄、簡式
    審判筆錄〕，被告到案後，經警採集其尿液檢體，送驗後檢
    出安非他命類陽性反應，此有臺灣檢驗科技股份有限公司出
    具濫用藥物尿液檢驗報告、臺北縣政府警察局三峽分局查獲
    違反毒品危害防制條例被移送者姓名暨代碼對照表〔附偵卷
    第３１頁、第３２頁〕，復有〔一〕扣案如附表壹所示物品
    。〔二〕臺灣高等法院被告前案紀錄表等足佐，堪認被告自
    白情節，與事實相符，足為認定上揭事實之依據；本件事證
    明確，被告之上揭犯行，堪予認定。
貳、被告為事實欄所示行為後，刑法業經  總統於９４年２月２
    日以總統華總一義字第０９４０００１４９０１號令修正公
    布第１～３、５、１０、１１、１５、１６、１９、２５～
    ２７、第四章章名、２８～３１、３３～３８、４０～４２
    、４６、４７、４９、５１、５５、５７～５９、６１～６
    ５、６７、６８、７４～８０、８３～９０、９１－１、９
    ３、９６、９８、９９、１５７、１８２、２２０、２２２
    、２２５、２２９－１、２３１、２３１－１、２９６－１
    、２９７、３１５－１、３１５－２、３１６、３４１、３
    ４３條條文；增訂第４０－１、７５－１條條文；刪除第５
    ６、８１、９４、９７、２６７、３２２、３２７、３３１
    、３４０、３４５、３５０條條文；並自９５年７月１日施
    行。現行刑法第２條第１項規定：「行為後法律有變更者，
    適用行為時之法律。但行為後之法律有利於行為人者，適用
    最有利於行為人之法律。」，其中行為時之刑法第４１條第
    １項前段規定：「犯最重本刑為伍年以下有期徒刑以下之刑
    之罪，而受陸個月以下有期徒刑或拘役之宣告，因身體、教
    育、職業、家庭之關係或其他正當事由，執行顯有困難者，
    得以壹元以上參元以下折算壹日，易科罰金。」，又行為時
    之易科罰金折算標準，修正前罰金罰鍰提高標準條例第２條
    〔現已刪除〕規定，就其原定數額提高為１００倍折算１日
    。據此，行為時之易科罰金折算標準，應以銀元參佰元折算
    壹日，經折算後，應以新臺幣玖佰元折算壹日。惟現行刑法
    第４１條第１項前段則規定：「犯最重本刑為伍年以下有期
    徒刑以下之刑之罪，而受陸個月以下有期徒刑或拘役之宣告
    者，得以新臺幣壹仟元、貳仟元或參仟元折算壹日，易科罰
    金。」。比較修正前、後之易科罰金折算標準，新法非有利
    於行為人。
參、核被告所為，係犯毒品危害防制條例第１０條第２項之施用
    第貳級毒品罪；其因施用而持有第貳級毒品之低度行為，為
    施用第貳級毒品之高度行為所吸收，不另論罪；爰審酌被告
    犯罪之動機、目的、手段、所致之危害，暨犯罪後態度等一
    切情狀，量處如主文所示之刑，並諭知易科罰金之折算標準
    ；扣案如附表壹所示物品，係被告所有供其犯本罪所用之物
    ，併依法宣告沒收。
據上論斷，應依刑事訴訟法第２７３條之１第１項、第２９９條
第１項前段，毒品危害防制條例第１０條第２項，刑法第２條第
１項前段，修正前刑法第１１條前段、第４１條第１項前段、第
３８條第１項第２款，修正前罰金罰鍰提高標準條例第２條，判
決如主文。
本案經檢察官蔡元仕到庭執行職務。
中    華    民    國    95    年    9     月    29    日
                  刑事第一庭  法  官    陳福來
以上正本證明與原本無異。
如不服本判決應於送達後10日內向本院提出上訴狀。
                              書記官    林兆嘉
中    華    民    國    95    年    9     月    29    日
附錄本案論罪科刑法條全文：
毒品危害防制條例第十條：
施用第一級毒品者，處六月以上五年以下有期徒刑。
施用第二級毒品者，處三年以下有期徒刑。
附表壹：
┌──┬─────────┬─────┬───────┐
│編號│品              名│數      量│備         註 │
├──┼─────────┼─────┼───────┤
│一  │安非他命吸食器    │壹個      │              │
├──┼─────────┼─────┼───────┤
│二  │夾鍊袋            │肆個      │              │
├──┼─────────┼─────┼───────┤
│三  │吸管勺子          │壹支      │              │
├──┼─────────┼─────┼───────┤
│四  │吸管球            │貳個      │              │
├──┼─────────┼─────┼───────┤
│五  │殘渣袋            │壹個      │              │
└──┴─────────┴─────┴───────┘


司法院資訊處製作；財團法人民間司法改革基金會備份。
